【裁判字號】    98,交聲,1242
【裁判日期】    980605
【裁判案由】    交管條例聲異
【裁判全文】
臺灣板橋地方法院交通事件裁定        98年度交聲字第1242號
原處分機關  交通部公路總局臺中區監理所
異  議  人
即受處分人  甲○○
上列異議人因違反道路交通管理處罰條例案件，對於交通部公路
總局臺中區監理所於民國98年5 月11日以中監違字第裁60-CG000
0000號所為之裁決處分（原舉發案號：臺北縣政府警察局97年8
月28日北縣警交字第CG0000000 號），聲明異議，本院裁定如下
：
    主    文
原處分撤銷。
甲○○汽車駕駛人，在多車道左轉彎，不先駛入內側車道，處罰
鍰新臺幣陸佰元，並記違規點數壹點。
    理    由
一、異議意旨略以：異議人甲○○並未居住在戶籍地，故不曾收
    到罰單，非異議人逾期不繳納罰鍰，爰聲明異議，請求裁處
    最低額罰鍰云云。
二、按處理違反道路交通管理事件，有關文書送達之程序，依行
    政程序法之規定。又當事人應為送達之處所不明者，行政機
    關得依聲請，准為公示送達；有前項所列各款之情形而無人
    為公示送達之申請者，行政機關為避免行政程序遲延，認為
    有必要時，得依職權命為公示送達；當事人變更其送達之處
    所而不向行政機關陳明，致有第1 項之情形者，行政機關得
    依職權命為公示送達，此於違反道路交通管理事件統一裁罰
    基準及處理細則第5 條、行政程序法第78條第1 項第1 款、
    第2 項、第3 項分別定有明文。
三、經查：
  (一)異議人所有之車號0327-RN 號自用小客貨車，於民國97年8
    月23日中午12時44分許，行經臺北縣汐止市○○路○ 段與中
    興街口時，因「在多車道左轉彎，不先駛入內側車道」之違
    規，為警逕行舉發，此為異議人所不爭執，並有臺北縣政府
    警察局97年8 月28日北縣警交字第CG0000000 號舉發違反道
    路交通管理事件通知單（下稱舉發通知單）1 紙、照片2 張
    在卷可按，則上開違規事實已堪認定。
  (二)上開舉發通知單係以異議人之設籍地址，即「臺中市○區○
    ○街29巷37號3 樓之11」為應送達處所，並於97年10月8 日
    以第290497號大宗掛號郵件郵寄，惟經郵政機關以「無此人
    」退回原舉發機關，原舉發機關因認異議人當時之住、居所
    不明，而為公示送達，又期間異議人之戶籍地址均無變更，
    與上開送達地址相符等情，有卷附遭退回之違反道路交通管
    理事件通知單信封封面、臺北縣政府警察局97年12月1 日北
    縣警交字第0970154883號公告、公示已送達清冊、法務部戶
    役政連結作業系統各1 紙可憑（見本院卷第5 頁、5 頁背面
    、9 頁背面、12頁）。可見本件舉發通知單已依法公示送達
    而生合法送達之效力，則異議人實際上係何時始收受，甚或
    自始未曾受領，均無礙於上開舉發通知單依法已生合法送達
    之效力。
四、依卷附舉發通知單所載，本案之舉發日為97年8 月28日，應
    到案日期為同年9 月7 日，然該舉發通知單卻於之後，即同
    年10月8 日，始郵寄至異議人設籍地，復因無此人而遭退回
    ，嗣後始因完成公示送達而生送達效力，顯見合法送達之際
    早已逾應到案日期，是異議人顯無依所載到案日期到案之可
    能。原舉發機關未予究明上情，遽以異議人逾越應到案期限
    60日以上，逕依道路交通管理處罰條例第48條第1 項第4 款
    、違反道路交通管理事件統一裁罰基準表之規定，裁處異議
    人法定最高罰鍰新臺幣1,800 元，於法即有未合。
五、綜上所述，異議人之異議雖無理由，然原處分既有前揭瑕疵
    而無可維持，即應由本院撤銷原處分，自為裁罰如主文所示
    ，以期適法。
六、據上論斷，應依道路交通案件處理辦法第20條第1 項，裁定
    如主文。
中    華    民    國    98    年    6     月    5     日
                  交通法庭  法  官  洪珮婷
以上正本證明與原本無異。
如不服本裁定，應於裁定送達後5 日內敘明抗告理由，向本院提
出抗告狀。
                            書記官  陳永訓
中    華    民    國    98    年    6     月    5     日


司法院資訊處製作；財團法人民間司法改革基金會備份。
